Minutes et répertoires du notaire Pierre BESNIER, 5 décembre 1719 - 21 avril 1730 (étude XXXVIII)
Archives nationales
- Minutes de Pierre BESNIER, 1719 - 1730; MC/ET/XXXVIII/185 - MC/ET/XXXVIII/250
  - Minutes. 1724, juillet - 1724, septembre, juillet 1724 - septembre 1724; MC/ET/XXXVIII/227
    - Contrat de mise en apprentissage pour 5 ans, entre Antoine Augeard, gagne-denier, et Pierre Gohel, maître sculpteur et marbrier, au profit de Jacques Augeard, âgé de 14 ans, fils d'Antoine, logé, nourri et entretenu par son père; le maître promet de payer à l'apprenti 10 s. par jour la troisiè
      contrat d'apprentissage; Augeard, Antoine; Augeard, Jacques; Gohel, Pierre; journalier; sculpteur; tailleur de pierre
    - Gohel (Pierre) maître sculpteur marbriers Rue du Calvaire § apprentissage, 30 juillet 1724; MC/ET/XXXVIII/227
      contrat d'apprentissage; Gohel, Pierre
    - Contrat de mise en apprentissage pour 5 ans, entre Nicolas Lesnard, aubergiste, et Noël Coüette, maître sculpteur, au profit de Nicolas Lesnard fils, âgé de 16 ans, logé, nourri et blanchi par son maître, moyennant 150 livres (approuvé par les gardes, droits perçus)., 31 juillet 1724; MC/ET/XXXVIII/227
      contrat d'apprentissage; Couette, Noël; Lesnard, Nicolas (fils); Lesnard, Nicolas (père); sculpteur; serrurier
    - Coüette (Noel) maître sculpteur rue du roi de Sicile § apprentissage, 31 juillet 1724; MC/ET/XXXVIII/227
      contrat d'apprentissage; Coüette, Noel
    - Contrat de mise en apprentissage pour 5 ans, entre Pierre Deloeil, compagnon menuisier, et François Noël Lemaistre, maître sculpteur, au profit d'Henri Pierre Deloeil, âgé de 15 ans, fils de Pierre, logé et nourri par son maître, moyennant 100 livres (approuvé par les gardes en charge)., 6 août 1724; MC/ET/XXXVIII/227
      contrat d'apprentissage; Deloeil, Henri Pierre; Deloeil, Pierre; Lemaistre, François Noël; menuisier; sculpteur
    - Lemaistre (François Noel) maître sculpteur rue de Sevres § apprentissage, 6 août 1724; MC/ET/XXXVIII/227
      contrat d'apprentissage; Lemaistre, François Noel
    - Rivet (Antoine) maître sculpteur rue de Bourbon § apprentissage, 6 août 1724; MC/ET/XXXVIII/227
      contrat d'apprentissage; Rivet, Antoine
    - Contrat de mise en apprentissage pour 5 ans, entre Jacques Chazé, bourgeois de Paris, et Antoine Rivet, maître sculpteur, au profit de Louis Pollet, âgé de 18 ans, fils de défunt Louis Pollet, commis aux Aides, logé, nourri et blanchi par son maître, moyennant 270 livres (approuvé par les gardes en charge)., 6 août 1724; MC/ET/XXXVIII/227
      contrat d'apprentissage; Chazé, Jacques; Pollet, Louis (fils); Pollet, Louis (père); Rivet, Antoine; commis d'administration (Ancien Régime); sculpteur
    - Contrat de mise en apprentissage pour 5 ans, entre Marthe Poitier, veuve de Jean Baptiste Orloger, maître savetier, et Claude Heurtault, maître sculpteur, au profit de Claude Orloger, âgé de 14 ans, fils de Jean Baptiste, logé, nourri et blanchi par son maître, sans deniers déboursés (approuvé par les gardes en charge, droits perçus)., 11 août 1724; MC/ET/XXXVIII/227
      contrat d'apprentissage; Heurtault, Claude; Orloger, Claude; Orloger, Jean-Baptiste; Poitier, Marthe; bottier; sculpteur
    - Heurtault (Claude) maître sculpteur rue Neuve de Cléry § apprentissage, 11 août 1724; MC/ET/XXXVIII/227
    - Boutiller (Nicolas) maître menuisier rue Neuve Saint Augustin § bail, 11 août 1724; MC/ET/XXXVIII/227
      bail; Boutiller, Nicolas
    - Contrat de mise en apprentissage, pour 5 ans, entre Jean Harmoy, bourgeois de Paris, et Mathieu Antoine Bourgouin, maître peintre, au profit de Jean Christophe Harmoy, âgé de 15 ans, fils de Jean, logé, nourri et blanchi par son maître, moyennant 400 livres (approuvé par les gardes, droits)., 21 août 1724; MC/ET/XXXVIII/227
      contrat d'apprentissage; Bourgouin, Mathieu Antoine; Harmoy, Jean; Harmoy, Jean Christophe; peintre
    - Bourgoin (Mathieu Antoine), maître peintre, rue Simon Lefranc § Apprentissage, 21 août 1724; MC/ET/XXXVIII/227
      contrat d'apprentissage; Bourgoin, Mathieu Antoine
    - Houlié (Simon) maître menuisier rue Neuve Saint-Martin § bail, 21 août 1724; MC/ET/XXXVIII/227
      bail; Houlié, Simon
    - doreur (apprentissage) § Contrat pour 5 ans entre Charles Lejeune, 24 août et Jean Morel, maître peintre et doreur, en profit de Charles Lejeune, âgé de 13 ans, fils de Charles, Logé et nourri par son maître. S.d.d. (approuvé par les gardes), 24 août 1724; MC/ET/XXXVIII/227
    - Morel (Jean), maître peintre doreur, au pont Notre Dame § apprentissage (doreur), 24 août 1724; MC/ET/XXXVIII/227
      contrat d'apprentissage; Morel, Jean
    - Contrat de mise en apprentissage pour 5 ans, entre Jean Pithoin, marchand de vins, et Louis Thibault, sculpteur des bâtiments du roi, au profit d'Etienne Philippe Faucheur, âgé de 13 ans, fils de défunt Philippe (Le) Faucheur, marchand de vins, logé, nourri, blanchi et par son maître, moyennant 300 livres (approuvé par les gardes en charge)., 27 août 1724; MC/ET/XXXVIII/227
      contrat d'apprentissage; Faucheur, Etienne Philippe; Le Faucheur, Philippe; Pithoin, Jean; Thibault, Louis; commerçant; sculpteur
    - Contrat de mise en apprentissage, pour 5 ans, entre François Plessier, vigneron à Colombes, et Charles Dommet, maître peintre, au profit de Jacques Plessier, âgé de 12 ans, neveu de François, logé, nourri et blanchi par son maître, moyennant 120 livres (approuvé par les gardes, droits)., 28 août 1724; MC/ET/XXXVIII/227
      contrat d'apprentissage; Colombes (Hauts-de-Seine); Dommet, Charles; Plessier, François; Plessier, Jacques; peintre; viticulteur
    - Domet (Charles), maître peintre, place aux Veaux § Apprentissage, 28 août 1724; MC/ET/XXXVIII/227
    - Coquelet (Joseph), peintre, rue Dauphine § Obligation rapportée (pour le restant de sa maîtrise) à la communauté des p. etsc., 31 août 1724; MC/ET/XXXVIII/227
      obligation; Coquelet, Joseph
    - Maillard (Louis), maître peintre, rue Meslay § obligation rapportée (pour le restant de la maîtrise) à la communauté dans Paris et S., 31 août 1724; MC/ET/XXXVIII/227
      obligation; Maillard, Louis
    - Delaunoy (Jacques), maître peintre, sur le quai Neuf § Obligation rapportée (pour le reste de sa mise) à la communauté des p. et se (?), 31 août 1724; MC/ET/XXXVIII/227
      obligation; Delaunoy, Jacques
    - Legeret (Michel) maître menuisier à Paris § procuration, 5 septembre 1724; MC/ET/XXXVIII/227
      procuration; Legeret, Michel
    - Chastelet (Joseph) graveur sur métaux rue du Cimetière Saint-Nicolas-des-Champs § Mariage de .., 24 septembre 1724; MC/ET/XXXVIII/227
      contrat de mariage; Chastelet, Joseph
    - Becqueret (Jean) maître Serrurier rue de La Harpe § Inventaire après décès de .., 27 septembre 1724; MC/ET/XXXVIII/227
      inventaire; Becqueret, Jean
    - Contrat de mise en apprentissage pour 5 ans, entre Jacques Poitou, maître passementier-boutonnier, et Nicolas Saussay, maître sculpteur, au profit de Jean Jacques Poitou, âgé de 16 ans, fils de Jacques, couché et nourri les 4 dernières années par son maître, sans deniers déboursés (approuvé par les gardes, droits perçus)., 30 septembre 1724; MC/ET/XXXVIII/227
      contrat d'apprentissage; Poitou, Jacques; Poitou, Jean Jacques; Saussay, Nicolas; tabletier; passementier; sculpteur
  - Minutes. 1724, octobre - 1724, décembre, octobre 1724 - décembre 1724; MC/ET/XXXVIII/228
    - Chapuy (Jean), orfèvre, rue Darnetal § Renonciation, 4 octobre 1724; MC/ET/XXXVIII/228
      renonciation; Chapuy, Jean
    - Dumay (Jean) maître sculpteur rue de Vert bois § Mariage de la fille de .., 12 octobre 1724; MC/ET/XXXVIII/228
      contrat de mariage; Dumay, Jean
    - Apprentissage concernant le beau-fils d'Antoine Pillement, peintre des ordres du roi, pont Notre-Dame., 18 octobre 1724; MC/ET/XXXVIII/228
      contrat d'apprentissage; Notre-Dame (pont); Pillement, Antoine; peintre
    - Acte concernant Nicolas Frémiot, architecte du roi., 18 octobre 1724; MC/ET/XXXVIII/228
      Frémiot, Nicolas; architecte
    - Acte concernant René Bonaventure Chauveau, architecte du roi., 18 octobre 1724; MC/ET/XXXVIII/228
      Chauveau, René Bonaventure (1690-17..); architecte
    - Contrat de mise en apprentissage, pour 2 ans, entre Antoine Pillemont, peintre des ordres du roi, et Charles Dutellieux, peintre de l'académie Saint-Luc, au profit de Louis Jérôme Dufour, âgé de 21 ans, beau-fils d'Antoine, le maître enseignera son art de peinture de fleurs et fruits, et l'art de dessiner, l'alloué sera logé, nourri et blanchi par son maître, moyennant 300 livres (approuvé par les gardes)., 18 octobre 1724; MC/ET/XXXVIII/228
      contrat d'apprentissage; Dufour, Louis Jérôme; Dutellieux, Charles; Pillemont, Antoine; peintre; peintre
    - Devis et marché de maçonnerie, charpenterie etc...pour la construction d'un bâtiment, sur une place sise rue du Cimetière Saint-Nicolas, suivant les plans et élévation remis aux ouvriers., 20 octobre 1724; MC/ET/XXXVIII/228
      aucun plan, aucun nom d'architecte
      devis; marché; Cimetière-Saint-Nicolas (rue du)
    - Dijon (Jean) maître maçon rue Marivaux § devis et marché, 20 octobre 1724; MC/ET/XXXVIII/228
      devis; marché; Dijon, Jean
    - Droin (Claude) marchand mercier joaillier rue Darnetal § Compte et partage, 22 octobre 1724; MC/ET/XXXVIII/228
      partage; Droin, Claude
    - Collin (Jean Pierre), marchand orfèvre, rue Saint-Jacques § Transport de rente, 12 novembre 1724; MC/ET/XXXVIII/228
      transport de droits; Collin, Jean Pierre
    - Contrat de mise en apprentissage pour 5 ans, entre Pierre Sugnet, facteur à la Poste, et Denis Antoine Gervais, maître sculpteur, au profit de Nicolas Thomas Charles Sugnet, fils de Pierre, logé par son maître qui le nourrira les trois prochaines années, sans deniers déboursés (approuvé par les gardes)., 16 novembre 1724; MC/ET/XXXVIII/228
      contrat d'apprentissage; Gervais, Denis Antoine; Sugnet, Nicolas Thomas Charles; Sugnet, Pierre; sculpteur
    - Gervais (Denis Antoine) maître sculpteur rue Montmartre § apprentissage, 16 novembre 1724; MC/ET/XXXVIII/228
      contrat d'apprentissage; Gervais, Denis Antoine
    - Boucher (François) maître fondeur Porte Saint Jacques sur l'Estrapade § Inventaire après décès de la femme de .., 21 novembre 1724; MC/ET/XXXVIII/228
      inventaire; Boucher, François
    - Boucher (François) maître fondeur; Port Saint Jacques sur l'Estrapade § Mariage de .., 29 novembre 1724; MC/ET/XXXVIII/228
      contrat de mariage; Boucher, François
    - Boulogne (Pierre) maître menuisier rue Meslay § Compte, 30 novembre 1724; MC/ET/XXXVIII/228
      Boulogne, Pierre
    - Paris (Jean Claude) horloger Enclos du Temple § Séparation volontaire (des biens et d'habitation) (différent caractère d'esprit et leur âge disproportionné), 1er décembre 1724; MC/ET/XXXVIII/228
      Paris, Jean Claude
    - Verelle (Jean Antoine) maître doreur rue Guérin Boisseau § Mariage de la fille de .., 2 décembre 1724; MC/ET/XXXVIII/228
      contrat de mariage; Verelle, Jean Antoine
    - Gaudard (Pierre François) maître fondeur rue Jean Boissier § Mariage de .., 2 décembre 1724; MC/ET/XXXVIII/228
      contrat de mariage; Gaudard, Pierre François
    - Apprentissage concernant André Tramblin, maître peintre, quai de Gesvres., 20 décembre 1724; MC/ET/XXXVIII/228
      contrat d'apprentissage; Gesvres (quai de); Tramblin, André (1672-1742); peintre
    - Contrat de mise en apprentissage, pour 5 ans, entre Jean Colvée, licencié en droit, et André Tramblin, maître peintre, au profit de Charles Colvée, âgé de 18 ans, frère de Jean, logé, nourri, blanchi et entretenu par son frère, sans deniers déboursés (approuvé par les gardes)., 20 décembre 1724; MC/ET/XXXVIII/228
      contrat d'apprentissage; Colvée, Charles; Colvée, Jean; Tramblin, André (1672-1742); étudiant; peintre
  - Minutes. 1725, janvier - 1725, février, janvier 1725 - février 1725; MC/ET/XXXVIII/229
    Joint un acte de 1725, du quinze d'un mois dont la destruction de l'angle inférieur extérieur par les rongeurs a fait disparaître le nom, en outre cet acte ne figure pas eu répertoire, de toute l'année.
    - Quittance et mainlevée Jean-Baptiste Pinson, maître à danser privilégié suivant la cour, rue des Vertus., 18 janvier 1725; MC/ET/XXXVIII/229
      quittance; mainlevée; Vertus (rue des); Pinson, Jean-Baptiste; enseignant; danseur
    - Contrat de mise en apprentissage, pour 2 ans et demi, entre Adrian de Loison, maître serrurier, et Marie Rémy, maîtresse peintre, au profit de Marguerite Gillette de Loison, âgée de 13 ans, fille d'Adrian, logée, nourrie, blanchie et entretenue par son père, moyennant 50 livres., 26 janvier 1725; MC/ET/XXXVIII/229
      contrat d'apprentissage; Loison, Adrian de; Loison, Marguerite Gillette de; Rémy, Marie; peintre; serrurier
    - Remy (Marie), maîtresse peinteresse, rue Neuve Saint Denis § alloué, 26 janvier 1725; MC/ET/XXXVIII/229
      Remy, Marie
    - Armand (Jean Baptiste) maître peintre rue au Maire § Notoriété aux dires de .., 1er février 1725; MC/ET/XXXVIII/229
      Armand, Jean Baptiste
    - Bisson (Louis) Sculpteur fg. Saint Laurent § Mariage de .., 11 février 1725; MC/ET/XXXVIII/229
      contrat de mariage; Bisson, Louis
  - Minutes. 1725, mars - 1725, avril, mars 1725 - avril 1725; MC/ET/XXXVIII/230
    - Sevin (François), maître menuisier, rue des Gravilliers § Bail, 2 mars 1725; MC/ET/XXXVIII/230
      bail; Sevin, François
    - Contrat de mise en apprentissage pour 5 ans, entre Marie Françoise Dumesnil, femme de Louis Duteil, absent depuis 7 ans, et Jean Charles Buteux, maître sculpteur, au profit de François Duteil, âgé de 14 ans et demi, fils de Louis, logé, nourri et blanchi par son maître, moyennant 200 livres (approuvé par les gardes)., 19 mars 1725; MC/ET/XXXVIII/230
      contrat d'apprentissage; Buteux, Jean Charles; Dumesnil, Marie Françoise; Duteil, François; Duteil, Louis; sculpteur
    - Buteux (Jean Charles) maître sculpteur rue Poissonnière § apprentissage, 19 mars 1725; MC/ET/XXXVIII/230
      contrat d'apprentissage; Buteux, Jean Charles
    - Bisson (Jacques), maître peintre, rue des Gravilliers § Bail, 22 mars 1725; MC/ET/XXXVIII/230
    - Devis et marché de maçonnerie, charpenterie etc... pour la reconstruction d'une maison sise rue Saint-Antoine., 28 mars 1725; MC/ET/XXXVIII/230
      pièce annexe
      devis; marché; Saint-Antoine (rue)
    - Boullot (Jean) maître maçon rue du Vertbois § quittances, 28 mars 1725; MC/ET/XXXVIII/230
      quittance; Boullot, Jean
    - Renonciation concernant Jacques Laumosnier, peintre du roi, rue Saint-Denis., 29 mars 1725; MC/ET/XXXVIII/230
      renonciation; Saint-Denis (rue); Laumosnier, Jacques; peintre
    - Jeanson (Etienne) entrepreneur de bâtiments du roi rue Darnétal § procuration rapportée, 7 avril 1725; MC/ET/XXXVIII/230
      procuration; Jeanson, Etienne
    - Desmaisont (Nicolas) maître maçon rue Neuve de Clery § transport, 8 avril 1725; MC/ET/XXXVIII/230
      Desmaisont, Nicolas
    - Saint (Etienne) maître maçon; rue des Fossés Saint-Victor § apprentissage, 11 avril 1725; MC/ET/XXXVIII/230
      contrat d'apprentissage; Saint, Etienne
    - Contrat de mise en apprentissage, pour 8 ans, entre Marin Gambier, bourgeois de Paris, et Joseph Raillard, maître peintre, au profit de Nicolas Gambier, âgé de 11 ans, fils de Marin, logé, nourri, blanchi et entretenu par son maître, sans deniers déboursés (approuvé par les gardes)., 26 avril 1725; MC/ET/XXXVIII/230
      contrat d'apprentissage; Gambier, Marin; Gambier, Nicolas; Raillard, Joseph; peintre
    - Raillard (Joseph), maître peintre, rue de Bièvre § apprentissage, 26 avril 1725; MC/ET/XXXVIII/230
      contrat d'apprentissage; Raillard, Joseph
  - Minutes. 1725, mai - 1725, juin, mai 1725 - juin 1725; MC/ET/XXXVIII/231
    - Contrat de mise en apprentissage, pour 5 ans, entre Michel Tambrin, maître rubanier, et Alexandre Daubot, maître peintre, au profit de Pierre Tambrin, âgé de 14 ans, fils de Michel, logé, nourri et blanchi par son maître, sans deniers déboursés (approuvé par les gardes)., 7 mai 1725; MC/ET/XXXVIII/231
      contrat d'apprentissage; Daubot, Alexandre; Tambrin, Michel; Tambrin, Pierre; peintre; tisserand
    - Daubot (Alexandre), maître peintre, rue de Bourbon § Apprentissage, 7 mai 1725; MC/ET/XXXVIII/231
      contrat d'apprentissage; Daubot, Alexandre
    - Paulmior (Nicolas) fondeur fg. Saint Honoré § Mariage de .., 10 mai 1725; MC/ET/XXXVIII/231
      contrat de mariage; Paulmior, Nicolas
    - Rigault (Jean) tailleur de pierres rue des Gravilliers § Mariage du fils de .., 10 mai 1725; MC/ET/XXXVIII/231
      contrat de mariage; Rigault, Jean
    - Rigault (Jean) tailleur de pierres rue des Gravilliers § Mariage de .., 10 mai 1725; MC/ET/XXXVIII/231
    - Brevet de mise en apprentissage pour 5 ans entre Nicole Raffy, veuve de Charles Gilbert Charton, ingénieur, et Antoine Dufaux, maître sculpteur, au profit de Raphaël Charton, âgé de 17 ans, fils de Charles Gilbert, logé, nourri, à l'exception du pain, par son maître, sans deniers déboursés (approuvé par les gardes)., 18 mai 1725; MC/ET/XXXVIII/231
      contrat d'apprentissage; Charton, Charles Gilbert; Charton, Raphaël; Dufaux, Antoine; Raffy, Nicole; ingénieur; sculpteur
    - Dufaux (Antoine) maître sculpteur rue au Maire § apprentissage, 18 mai 1725; MC/ET/XXXVIII/231
    - Blondel (Charles) maître doreur sur métaux rue au Maire § quittance, 22 mai 1725; MC/ET/XXXVIII/231
      quittance; Blondel, Charles
    - Tremblay (Hugues Claude) maître fondeur rue Guérin Boisseau § désistement de bail et obligation, 25 mai 1725; MC/ET/XXXVIII/231
      obligation; bail; Tremblay, Hugues Claude
    - Ballet (Pierre) marchand tapissier rue Saint-Martin § quittance, 28 mai 1725; MC/ET/XXXVIII/231
      quittance; Ballet, Pierre
    - Contrat de mise en apprentissage pour 5 ans, entre Benoît Chevalier, cocher de madame Hénault, et Denis Caillois, maître sculpteur, au profit de Claude Chevalier, âgé de 18 ans, fils de Benoît, logé et nourri par son maître, qui lui donnera aussi un demi setier de vin par jour, moyennant 250 livres (approuvé par les gardes)., 11 juin 1725; MC/ET/XXXVIII/231
      contrat d'apprentissage; Caillois, Denis; Chevalier, Benoît; Chevalier, Claude; Hénault (Mme); conducteur de véhicules; sculpteur
    - Derouard (Charles) maître sculpteur à la Basse Villeneuve § apprentissage, 11 juin 1725; MC/ET/XXXVIII/231
    - Caillois (Denis) maître sculpteur rue Greneta § apprentissage, 11 juin 1725; MC/ET/XXXVIII/231
    - Brevet de mise en apprentissage pour 5 ans, entre Charles Léger, compagnon maçon, et Charles Derouard, maître sculpteur, au profit d'Etienne Léger, âgé de 15 ans, fils dudit Charles Léger, logé, nourri et blanchi par son maître, sans deniers déboursés (approuvé par les gardes)., 11 juin 1725; MC/ET/XXXVIII/231
      contrat d'apprentissage; Derouard, Charles; Léger, Charles; Léger, Etienne; maçon; sculpteur
    - Brevet de mise en apprentissage, pour 5 ans, entre Adrien Toussaint-Jambe, compagnon peintre, et Simon Hénault, maître peintre, logé et nourri par son maître, sans deniers déboursés (approuvé par les gardes)., 17 juin 1725; MC/ET/XXXVIII/231
      contrat d'apprentissage; Hénault, Simon; Toussaint-Jambe, Adrien; peintre; peintre
    - Apprentissage concernant Nicolas Girardin, maître peintre, grande rue de Taranne., 28 juin 1725; MC/ET/XXXVIII/231
      contrat d'apprentissage; Taranne (rue); Girardin, Nicolas; peintre
    - Contrat de mise en apprentissage, pour 5 ans, entre Catherine Pajot, veuve de Nicolas Turbat, bourgeois de Paris, et Nicolas Girardin, maître peintre, au profit de Claude Nicolas Turbat, âgé de 14 ans, fils de Nicolas, logé et nourri par son maître, moyennant 200 livres (approuvé par les gardes)., 28 juin 1725; MC/ET/XXXVIII/231
      contrat d'apprentissage; Girardin, Nicolas; Pajot, Catherine; Turbat, Claude Nicolas; Turbat, Nicolas; peintre
  - Minutes. 1725, juillet - 1725, septembre, juillet 1725 - septembre 1725; MC/ET/XXXVIII/232
    - Liottier (Gaspard), maître menuisier, rue au Maire § Transaction, 18 juillet 1725; MC/ET/XXXVIII/232
      accord; Liottier, Gaspard
    - Lalouche (Gilbert) maître maçon rue de La Croix § délaissement à son fils .., 25 juillet 1725; MC/ET/XXXVIII/232
      Lalouche, Gilbert
    - Lalouche (Gilbert) maître maçon rue de La Croix § Articles de mariage, 31 juillet 1725; MC/ET/XXXVIII/232
      contrat de mariage; Lalouche, Gilbert
    - Contrat de mise en apprentissage pour 5 ans, entre Denis Grebain, cocher, et Denis Antoine Gervais, maître sculpteur, au profit de Louis Grebain, âgé de 15 ans, fils de Denis, logé, nourri et blanchi par son maître (son père lui fournira le lit), moyennant 50 livres., 3 août 1725; MC/ET/XXXVIII/232
      contrat d'apprentissage; Gervais, Denis Antoine; Grebain, Denis; Grebain, Louis; conducteur de véhicules; sculpteur
    - Gervais (Denis Antoine) maître sculpteur rue Montmartre § apprentissage, 3 août 1725; MC/ET/XXXVIII/232
    - Obligation envers la communauté des peintres et sculpteurs d'Etienne Richard, maître ferrailleur dépeceur de carrosses, pour le restant de 314 l. pour le droit de maîtrise accordé à son fils, Blaise Richard., 6 août 1725; MC/ET/XXXVIII/232
      obligation; Richard, Blaise; Richard, Etienne; commerçant; forgeron; peintre; sculpteur
    - Gobinet (Antoine) Sculpteur rue des Vertus § Mariage de la fille de .., 10 août 1725; MC/ET/XXXVIII/232
      contrat de mariage; Gobinet, Antoine
    - Rocquet (Louis François) maître maçon rue de Bourgogne § Constitution, 11 août 1725; MC/ET/XXXVIII/232
      constitution de rente; Rocquet, Louis François
    - Contrat de mise en apprentissage pour 5 ans, entre Charlotte Martelet, veuve de Jacques Marquant, maître menuisier, et Hugues Charpentier, maître sculpteur, au profit de Claude François Marquant, âgé de 13 ans, fils de François, logé, nourri et blanchi par sa mère, sans deniers déboursés (approuvé par les gardes)., 27 août 1725; MC/ET/XXXVIII/232
      contrat d'apprentissage; Charpentier, Hugues; Marquant, Claude François; Marquant, François; Martelet, Charlotte; menuisier; sculpteur
    - Charpentier (Hugues) maître sculpteur rue de Perigueux § apprentissage, 27 août 1725; MC/ET/XXXVIII/232
    - Clermont (Jean), maître peintre, rue des Gravilliers § Bail, 13 septembre 1725; MC/ET/XXXVIII/232
      bail; Clermont, Jean
    - Sageret (Louis), maître peintre, rue Frepart § quittance, 23 septembre 1725; MC/ET/XXXVIII/232
      quittance; Sageret, Louis
    - Tramblay (Claude), maître fondeur, rue Guérin Boisseau § bail par la veuve de .., 23 septembre 1725; MC/ET/XXXVIII/232
      bail; Tramblay, Claude
  - Minutes. 1725, octobre - 1725, décembre, octobre 1725 - décembre 1725; MC/ET/XXXVIII/233
    - Contrat de mise en apprentissage pour 5 ans, entre Marie Gogot, fille majeure, et François Jaunnieux, maître sculpteur, au profit de Pierre Gabriel Derson, âgé de 16 ans, neveu de Marie, logé, nourri et blanchi par sa tante, le maître lui payera, à partir de la troisième année, 10 s. par jour de travail (approuvé par les gardes en charge)., 3 octobre 1725; MC/ET/XXXVIII/233
      contrat d'apprentissage; Derson, Pierre Gabriel; Gogot, Marie; Jaunnieux, François; sculpteur
    - Jonniaux (François) maître sculpteur en marbre rue Poissonnière § apprentissage, 3 octobre 1725; MC/ET/XXXVIII/233
      contrat d'apprentissage; Jonniaux, François
    - Bacoussin (Jerome Alexandre) maître peintres à Paris § Renonciation, 9 octobre 1725; MC/ET/XXXVIII/233
      Bacoussin, Jerome Alexandre
    - Thiersault (Alexandre Claude), peintre, rue Saint Martin § renonciation, 9 octobre 1725; MC/ET/XXXVIII/233
      Thiersault, Alexandre Claude
    - Senelle (Pierre Antoine Jules) maître sculpteur à Paris § Mainlevée, 23 octobre 1725; MC/ET/XXXVIII/233
      Senelle, Pierre Antoine Jules